【裁判字號】    89,上易,863
【裁判日期】    890509
【裁判案由】    竊盜
【裁判全文】
臺灣高等法院刑事判決                            八十九年度上易字第八六三號
    上  訴  人
    即  被  告  癸○○
右上訴人因竊盜案件，不服台灣桃園地方法院八十八年度易字第二一七四號，中華民
國八十八年十二月三十一日第一審判決（起訴案號：台灣桃園地方法院檢察署八十八
年度偵字第一四五二０號），提起上訴，本院判決如左：
    主   文
原判決撤銷。
癸○○連續攜帶兇器竊盜，處有期徒刑壹年陸月，並於刑之執行前令入勞動場所強制
工作參年。
扣案之六角扳手貳支、白手套貳副均沒收。
    事  實
一、癸○○前有多次竊盜犯行，於民國八十年、八十一年間復因犯竊盜、偽造貨幣、
    槍砲彈藥刀械管制條例、麻醉藥品管理條例及逃亡等罪，分別被判處罪刑後，嗣
    經台灣高等法院裁定應執行有期徒刑七年六月，於八十八年一月二十六日假釋出
    獄，縮刑假釋期滿日期為九十年六月十三日，尚在假釋中，仍不知悔改、省惕，
    復意圖為自己不法之所有，基於概括之犯意，自八十八年八月二十三日起，至同
    年九月七日止，持其所有客觀上對人之生命、身體具危險性之兇器六角扳手二支
    ，以撬開車門、打破窗戶（毀損部分未據告訴）或撬開螺絲之方式，連續於如附
    表一所示之時、地，多次竊取如附表一所示之財物，得手後供己使用代步，而有
    犯罪之習慣。嗣於八十八年九月七日二十二時五十分許，在桃園縣桃園市○○街
    七四五巷四號壬○○住處前，駕駛其所竊車牌號碼為ＥＣ─四四五○號而懸掛車
    牌ＥＨ─二六二六號之自用小客車，在該處聽音樂時，因聲音過大，為桃園縣警
    察局桃園分局埔子派出所警員辛○○、庚○○上前盤查，而於渠等未發覺竊盜罪
    之前，癸○○即向警員辛○○自首該車係其所竊取，並在車內扣得其所有供犯罪
    使用之六角扳手二支、白手套二副及如附表二所示之贓物，嗣進入壬○○之前開
    住處時，癸○○復陸續供出其他竊取之車輛，而接受裁判，並循線在桃園市○○
    街○○道路，查獲己○○所有車牌號碼ＨＶ─六七六五號而懸掛ＥＣ─四四五○
    號車牌之自用小客車一部。
二、案經癸○○自首由桃園縣警察局桃園分局報請台灣桃園地方法院檢察署檢察官偵
    查起訴。
    理  由
一、右揭事實，業據上訴人即被告癸○○於偵審中供承不諱，核與被害人甲○○、乙○○、戊○○、己○○、丁○○、丙○○、子○○指述相符，並經證人辛○○證
    述明確，復有贓物認領保管單七紙附卷可稽及被告所有供犯罪所用之六角扳手二
    支、白手套二副扣案可證。本案事證明確，被告之犯行，洵堪認定。
二、核被告所為，其持客觀上對人之生命、身體具危險性之六角扳手竊取他人自用小
    客車、車牌及車內財物之行為，係犯刑法第三百二十一條第一項第三款之加重竊
    盜罪。其先後多次加重竊盜之犯行，時間緊接，犯罪構成要件相同，顯係基於概
    括之犯意反覆為之，應依連續犯規定，論以一罪，並加重其刑。被告於本案犯罪
    未被發覺前，即向桃園縣警察局桃園分局埔子派出所警員辛○○自首其駕駛之車
    牌號碼為ＥＣ─四四五○號而懸掛車牌ＥＨ─二六二六號之自用小客車係竊取而
    來，嗣並於壬○○之前開住處，陸續供出其他竊取之車輛，而接受裁判等情，業
    據證人即警員辛○○結證甚明 (本院八十九年四月七日筆錄) ，依法減輕其刑，
    並依先加後減順序為之。
三、原審以被告罪證明確，而予論罪科刑，固非無見。惟(一)被告於本案犯罪未被發
    覺前即向桃園縣警察局桃園分局埔子派出所警員辛○○自首而接受裁判，已如前
    述，原審漏未查證並依自首減輕其刑，尚有未洽； (二) 原判決附表一編號四己○○失竊之財物，尚包括ＣＤ音響一組，此業據被告供述明確  (偵查卷第八頁)
    ，並經被害人己○○陳明屬實 (偵查卷第十七頁) ，復有贓物認領保管單一紙附
    卷可稽 (偵查卷第二十四頁) ，原判決漏未列載，亦欠完整。被告上訴意旨，以
    其係自首，應獲減輕其刑，指摘原判決不當，為有理由，且原判決漏載前揭部分
    失竊財物，亦有可議，自屬無可維持，應予撤銷改判。爰酌被告素行非佳，其犯
    罪之動機、目的、手段，連續多起竊盜，侵害被害人之財產，惡性非輕，及犯後
    坦承犯行，態度良好等一切情狀，量處如主文第二項所示之刑，以資懲儆。再查
    被告曾有如事實欄所載之前科犯行及執行情形，有台灣高等法院檢察署刑案紀錄
    簡覆表一件附卷可稽，詎其前案犯罪多件，尚在假釋之中，不知悔改、省惕，復
    攜帶兇器行竊，且自八十八年八月二十三日起至同年九月七日止，短短半月時間
    ，即連續行竊七次，均針對汽車等財物下手，顯有犯罪之習慣，其行為對社會秩
    序、治安及被害人財產危害甚大，實有滌除其犯罪劣習，再予教育以矯正其偏差
    人格及行為之必要，爰依竊盜犯贓物犯保安處分條例第三條第一項第一款、第四
    條之規定，諭知於刑之執行前令入勞動場所強制工作三年。
四、扣案之六角扳手二支、白手套二副為被告所有供犯罪所用之物，業據其供承在卷
    ，應依刑法第三十八條第一項第二款規定併予宣告沒收。
據上論斷，應依刑事訴訟法第三百六十九條第一項前段、第三百六十四條、第二百九
十九條第一項前段，竊盜犯贓物犯保安處分條例第三條第一項第一款、第四條、第五
條第一項，刑法第五十六條、第三百二十一條第一項第三款、第六十二條前段、第三
十八條第一項第二款，判決如主文。
本案經檢察官王安明到庭執行職務。
中    華    民    國    八十九    年       五       月        九        日
                          臺灣高等法院刑事第七庭
                              審判長法  官  吳  啟  民
                                    法  官  蘇  隆  惠
                                    法  官  洪  曉  能
右正本證明與原本無異。
不得上訴。
                                    書記官  丁  淑  蘭
中    華    民    國    八十九    年       五       月        十一      日
附錄：本案論罪科刑法條全文
刑法第三百二十一條第一項第三款：
犯竊盜罪而有左列情形之一者，處六月以上五年以下有期徒刑：
三、攜帶兇器而犯之者。
附 表 一
    犯罪時間    犯 罪 地 點         犯 罪 方 式   被害人     竊得財物
一、88、8、23   桃園縣大園鄉三石村  用六角扳手    甲○○  一 、ＨＥ—七八
    下午三時許  三石塊五十三號前                             二七號自小客
                                                             車一部及行照
                                                             一張。
                                                          二、本票二張。
                                                          三、駕照、身分
                                                             證各一張。
                                                          四、水泥工具一
                                                             組。
二、88、8、28    桃園縣觀音鄉大同     同  右      乙○○  一、ＢＦ—八００
    上午五時許   村環中路一一一號                           五號自小客車一
             旁                                         部。
                                                          二、身分證、健保
                                                            卡駕照、中國信
                                                            託信用卡各一張
                                                          三、新台幣二百元
                                                            、美金十一元。
                                                          四、Ｋ金戒子一枚
                                                            、眼鏡二付。
三、88、8、28    桃園縣觀音鄉保生村   同  右     戊○○   一、ＫＯ—三五七
    上午八時許   八鄰對面厝五十號車                           五號自小客車
                 內                                           行照一張。
                                                          二、易利信行動電
                                                              話一支。
四、88、9、1    台北縣三峽鎮大埔里     同  右    己○○一、ＨＶ—六七六
    早上二時許  中園街一七九號前                              五號自小客車
                                                              一部及行照一
                                                              張。
                                                          二、駕照一張。
                                                          三、釣魚用具一組
                                                              。
                                                          四、ＣＤ音響一組
                                                              。
五、88、9、2    桃園縣中壢市○○路    同   右   丁○○    一、駕照、退伍令
   七時五十分許  一六二巷十八號前                            各一張。
                                                          二、汽車音響面板
                                                             一片。
                                                          三、Ｗ五—六七六
  五號自小客車
                                                              牌二面。
六、88、9、6      台北縣八里鄉廢       同   右    子○○  一、ＥＣ—四四五
    二十四時許     水處理場                                   ０號自小客車
                                                              一部、及行照
                                                              一張。
                                                          二、駕照、健保卡
                                                              、第三人強制
                                                              責任保險證各
                                                              一張。
                                                          三、金融卡二張。
七、88、9、7    台北縣八里鄉觀音      同   右    丙○○   一、ＥＨ—二六二
    凌晨三時許  寶塔附近                                      六號自小客車
                                                              牌二面。
附表二查獲物品：
一、甲○○所有ＨＥ—七八二七號自小客行照一張。
二、乙○○所有ＢＦ─八００五號自小客車牌二面、身分證、健保卡駕
    照各一張、新台幣二百元、美金十一元。（公訴人誤載十元）
三、戊○○所有ＫＯ─三五七五號自小客車行照一張。
四、己○○所有ＨＶ—六七六五號行照一張、駕照一張、音響、釣魚用具各一組。
五、丁○○所有駕照一張。
六、子○○使用，杜玉娟所有車ＥＣ—四四五○號自小客行照、子○○駕照、健保卡
    、保險證各一張、金融卡二張。


司法院資訊處製作；財團法人民間司法改革基金會備份。
